臺灣新竹地方法院刑事判決　　　　　　　　　　　　　九十一年度易字第四七二號
　　公　訴　人　臺灣新竹地方法院檢察署檢察官
　　被　　　告　乙○○
右列被告因贓物案件，經檢察官提起公訴（九十一年度偵字第二九三九號），本院判
決如左：
    主  文
乙○○故買贓物，累犯，處有期徒刑陸月，如易科罰金，以佰元折算壹日。
扣案之鑰匙壹支沒收。
    事  實
一、乙○○曾因偽造文書案件，經本院以八十九年度易字第四四八號判決判處有期徒
    刑四月確定，於民國九十年十二月十三日執行完畢。詎其猶不知悔改，復於九十
    一年四月間某日，在新竹市○○路民生保齡球館前，明知真實姓名不詳、綽號「
    阿貴」之成年男子出售之未懸掛車牌、引擎號碼ＳＦ三０ＡＡ─一０六五五七號
    之重型機車一部係屬來路不明之贓車（該機車車號為ＨＱＬ─六四七號，為甲○
    ○〈起訴書誤載為廖忠孝〉所有，於同年三月九日上午九時許，在新竹市○○○
    街六０號前發現遭竊），仍以新台幣（下同）五千元之代價購買該車，並在上開
    購得的機車上懸掛自己所有之車號為ＨＩＣ─一一九號重型機車之車牌以做為代
    步工具，嗣於同年五月二十五日下午一時四十分許，乙○○騎乘上開懸掛車號Ｈ
    ＩＣ─一一九號車牌的原ＨＱＬ─六四七號機車行經新竹市○○路與民富街口時
    ，經警當場查獲，並扣得所使用的機車鑰匙一支。
二、案經新竹縣警察局移送臺灣新竹地方法院檢察署檢察官偵查起訴。
    理  由
一、訊據被告乙○○固坦承有向「阿貴」以五千元之價格購買上開無車牌之ＨＱＬ─
    六四七號機車乙事，惟矢口否認有何故買贓物之犯意，辯稱：「阿貴」說機車是
    報廢車，不知道是贓車，也無法聯絡「阿貴」云云。然：
（一）經查，引擎號碼為ＳＦ三０ＡＡ─一０六五五七號重型機車之原車牌號碼為Ｈ
      ＱＬ─六四七號，為西元一九九六年出廠，約價值二萬五千元，係於九十一年
      三月九日上午九時許，在新竹市○○○街六十號前發現失竊，並隨即在同日上
      午九時三十分許至新竹市警察局第一分局湳雅派出所報案乙節，業據被害人即
      車主甲○○指述在卷，並有車輛竊盜、車牌失竊資料個別查詢報表─查詢車輛
      認可資料、新竹市警察局車輛失竊證明單各一份在卷可稽，被害人甲○○所有
      之上開車號ＨＱＬ─六四七號機車確係被竊之事實，應可認定。
（二）次查，被警查獲、由被告乙○○騎乘之上開懸掛車號ＨＩＣ─一一九號車牌的
      機車，其引擎號碼為ＳＦ三０ＡＡ─一０六五五七號，與登記資料中所示車號
      ＨＩＣ─一一九號車牌機車之引擎號碼應為ＣＨ一五０Ｅ一一五０六七號，引
      擎號碼為ＳＦ三０ＡＡ─一０六五五七號之機車應為車號ＨＱＬ─六四七號，
      顯然不同，亦此有車籍作業系統─查詢認可資料一份及上開車輛竊盜、車牌失
      竊資料個別查詢報表─查詢車輛認可資料、在卷可憑，被告亦坦承車號ＨＩＣ
      ─一一九號車牌係由其本人所掛在購得之上開被害人甲○○失竊之機車上，參
      酌被告以低於行情之價格向不詳姓名之人購買未懸掛車牌、無行車執照之機車
      ，卻未在向「阿貴」索閱機車行照或其他相關來源證明，且未依一般交易習慣
      辦理過戶登記等，即貿然予以買受，難謂其無贓物之認識。況，對於贓物之認
      識，並不以行為人對於該物確信其為贓物為限，只須行為人對該物之來源存疑
，而懷疑其可能為贓物，或雖有預見，而不違背其本意時，即認有贓物之認識
      ，被告所辯顯係推諉卸責之詞，不足採信。
    綜上所述，本件事證已臻明確，被告故買贓物之犯行洵堪認定，應予依法論科。
二、核被告乙○○所為，係犯刑法第三百四十九條第二項之故買贓物罪。又查，被告
    曾因偽造文書案件，經本院以八十九年度易字第四四八號判決判處有期徒刑四月
    確定，於九十年十二月十三日執行完畢，有臺灣新竹地方法院檢察署刑案資料查
    註紀錄表及臺灣高等法院被告全國前案紀錄表各一份在卷足參，其於受有期徒刑
    之執行完畢後五年以內再犯本件有期徒刑以上之罪，為累犯，依刑法第四十七條
    規定加重其刑。爰審酌被告貪圖便宜而買受來源不明之物，其動機可議，及其品
    性、生活狀況、智識程度、犯罪所生之損害與犯罪後態度等一切情狀，量處如主
    文所示之刑，並諭知易科罰金之折算標準，以資警惕。
三、至於扣案之機車鑰匙一支，係被告所有，因犯罪所得之物，業據其陳明在卷，應
    依刑法第三十八條第一項第三款之規定，宣告沒收。
四、據上論斷，應依刑事訴訟法第二百九十九條第一項前段，刑法第三百四十九條第
    二項、第四十一條第一項、第四十七條、第三十八條第一項第三款，罰金罰鍰提
    高標準條例第一條前段、第二條，判決如主文。
本案經檢察官劉邦繡到庭執行職務。
中      華      民      國    九十一    年      九      月     十九     日
                                    臺灣新竹地方法院刑事第一庭
                                        法  官    遲中慧
右正本證明與原本無異。
如不服本判決，應於判決送達後十日內向本院提出上訴狀( 應附繕本 )，上訴於
臺灣高等法院。
                                        書記官    龔柏萃
中      華      民      國    九十一    年      九      月     十九     日
附錄本案論罪科刑法條全文：刑法第三百四十九條第二項、
搬運、寄藏、故買贓物或為擔保者，處五年以下有期徒刑、拘役或科或併
科一千元以下罰金。
